# 全民所有制改制审计，应出具什么类型的审计报告

提问人：xw7219167 时间：2019-08-24 16:18:06
目前遇到一家全民所有制企业，因为需要进行改制，请我们事务所前去进行审计，委托方委托时只说是审计 2019 年 9 月 30 日的报表，但委托方同时也说他们不懂需要什么样的审计报告，只是知道改制需要会计师事务所出具审计报告，我个人认为应该出具清产核资审计报告和财务收支审计报告，而不应该是报表审计报告

回答人：chenyiwei
应根据当地国资委的要求确定，同时考虑改制资产评估报告核准或备案的要求。例如：
1 、《中央企业资产评估项目核准工作指引》（国资发产权[2010]71 号）第五条：企业应当自评估基准日起 8 个月内向国资委提出核准申请，并报送下列文件材料：......（七）与经济行为相对应的无保留意见审计报告。如有强调事项段，需提供企业对有关事项的书面说明及意见。（八）拟上市项目或已上市公司的重大资产置换与收购项目，评估基准日在 6 月 30 日（含）
之前的，需提供最近三个完整会计年度和本年度截至评估基准日的审计报告；评估基准日在 6 月 30 日之后的，需提供最近两个完整会计年度和本年度截至评估基准日的审计报告。其他经济行为需提供最近一个完整会计年度和本年度截至评估基准日的审计报告。......
2 、《企业国有资产评估项目备案工作指引》（国资发产权 [2013]64 号）第六条：企业提出资产评估项目备案申请时，应当向备案管理单位报送下列文件材料：......（七）与经济行为相对应的无保留意见标准审计报告。如为非标准无保留意见的审计报告时，对其附加说明段、强调事项段或修正性用语，企业需提供对有关事项的书面说明及承诺。（八）拟上市项目或已上市公司的重大资产重组项目，评估基准日在 6 月 30 日（含）之前的，需提供最近三个完整会计年度和本年度截至评估基准日的审计报告；评估基准日在 6月 30 日之后的，需提供最近两个完整会计年度和本年度截至评估基准日的审计报告。其他经济行为需提供最近一个完整会计年度和本年度截至评估基准日的审计报告。......
3 、《上海市国有企业改制财务审计管理暂行办法》（沪国资委评价[2011]153号）第十二条：改制财务审计的范围为改制企业按照《企业会计准则》编制的二年又一期财务报表 (指审计基准日前二个完整会计年度及截至审计基准日的资产负债表、利润表、现金流量表、所有者权益变动表和财务报表附注)。凡需编制合并财务报表的企业应当包括企业母公司财务报表及合并财务报表。如企业在近二年内已完成过改制工作，现改制审计可以沿用上次的审计成果。